臺灣板橋地方法院刑事判決　　　　　　　　　　　　　九十三年度訴字第八五八號
　　公　訴　人　臺灣板橋地方法院檢察署檢察官
　　被　　　告　乙○○
　　指定辯護人　義務辯護人　黃柏彰律師
右列被告因違反毒品危害防制條例案件，經檢察官提起公訴（九十三年度偵字第四二
四八號），本院判決如左：
    主  文
乙○○連續販賣第一級毒品，累犯，處有期徒刑柒年陸月，褫奪公權肆年。扣案第一
級毒品海洛因共拾壹小包（合計淨重點貳玖公克，純度百分之壹陸點壹玖，純質淨
重零點伍公克）均沒收銷燬之；扣案前述海洛因外包裝拾壹個（重貳點捌公克）
、行動電話壹支（序號000000000000000）、門號00000000
00ＳＩＭ卡壹張均沒收。又販賣第一級毒品海洛因所得財物新臺幣柒仟元沒收之，
如全部或一部不能沒收時，以其財產抵償之。
    事  實
一、乙○○前於民國八十九年間，曾因違反毒品危害防制條例案件，經本院以八十九
    年度板簡字第四九五號判處有期徒刑五月確定，甫於九十年七月二十五日執行完
    畢（於本件構成累犯），猶不知悔改，明知海洛因業經行政院衛生署公告為第一
    級毒品，不得持有、販賣，竟基於販賣第一級毒品海洛因營利之概括犯意，以0
    000000000號行動電話，作為販賣第一級毒品之聯絡工具，自九十二年
    八月間某日起至九十三年二月二十二日止，均先由丁○○撥打00000000
    00號行動電話聯繫購買海洛因事宜，待乙○○接聽電話後，即約定購買數量、
    價格及交貨地點，並以每次每小包新臺幣（下同）一千元之價格，連續販賣一小
    包至三小包不等之第一級毒品海洛因予丁○○七、八次，且均由乙○○於所承租
    之臺北縣板橋市○○路二三０巷二號一０九室套房之停車場內交貨予丁○○，販
    賣毒品所得金額為七千元（詳後述）。嗣於九十三年二月二十四日，因臺北縣政
    府警察局蘆洲分局員警接獲線報，得知撥打0000000000號行動電話可
    以購得毒品，而員警為追查不法犯罪，遂於同日下午三時十九分五十秒許，以所
    有0000000000號行動電話，撥打乙○○使用之前揭行動電話，佯稱要
    向乙○○購買一千元之第一級毒品海洛因，乙○○復承前販賣海洛因圖利之概括
    犯意，與員警約定出售一千元之海洛因，並談妥於前開停車場交貨，嗣乙○○至
    上址停車場準備交貨取款時，為前往埋伏及佯裝購買之員警當場查獲而未能得逞
    ，並扣得該第一級毒品海洛因一小包（即扣押物品目錄表編號１）。後員警經乙○○同意前往乙○○所承租同址一０九室套房內搜索，而於搜索過程中，適該時
    丁○○循以往向乙○○購買海洛因之方式，於同日下午四時二十一分七秒許，以
    其住處（０二）00000000號市內電話撥打乙○○使用之前揭行動電話，
    表明欲購買價額二千元之第一級毒品海洛因，經員警接聽而佯裝應允出售，並相
    約在上開停車場交易後，迄同日下午四、五時許，在上址當場逮獲前來取貨之丁○○與搭載丁○○前來之丙○○（丁○○與丙○○所涉施用第一級毒品海洛因犯
    行部分，由臺灣板橋地方法院檢察署檢察官另案偵辦中），並在丁○○身上扣得
    第一級毒品海洛因一小包（即扣押物品目錄表編號１２）、分裝吸管一支及購買
    毒品之現金二千元，在丙○○身上扣得未使用注射針筒一支及生理食鹽水一瓶，
    另於上址套房內扣得乙○○所有之第一級毒品海洛因十小包（即扣押物品目錄表
    編號２至１１）、內有海洛因成分殘留之殘渣袋二個、內有安非他命成分殘留之
    殘渣袋十八個、內有海洛因成分殘留之注射針筒二支、未使用注射針筒一支、內
    有海洛因成分殘留之分裝吸管二支、未使用之分裝袋一０四個、行動電話一支（
    序號000000000000000）、門號0000000000ＳＩＭ卡
    一張、第二級毒品安非他命一小包（毛重０‧八公克，淨重０‧二公克）、安非
    他命施用燈泡一個（乙○○另涉施用第二級毒品安非他命犯行部分，業由臺灣板
    橋地方法院檢察署檢察官以九十三年度核退毒偵字第二五四號偵查中），而循線
    查獲上情。
二、案經臺北縣政府警察局蘆洲分局報請臺灣板橋地方法院檢察署檢察官偵查起訴。
    理  由
一、訊據被告乙○○否認有何販賣第一級毒品海洛因之犯行，並辯稱：被查獲當時，
    並不是要去交易第一級毒品海洛因，而係要去管理員室繳交承租套房之房租，員
    警於其被查獲當時在其身上所查扣之第一級毒品海洛因一小包（即扣押物品目錄
    表編號一）係其自己要施用的，另員警於其所承租之一０九室套房內查獲之第一
    級毒品海洛因十小包（即扣押物品目錄表編號二至十一）係其向案外人張宏其購
    買的，但價金尚未給付，係要供其自己吸食所用。證人丁○○於本件為警查獲當
    時，並不是要去向其購買毒品，而是要去還向其借的二千元，員警於證人丁○○
    身上所查扣之二千元，係要還其借款用的，其並沒有販賣第一級毒品海洛因云云
    。另辯護意旨略以：證人丁○○、丙○○已於鈞院審理時明確證稱沒有向被告購
    買第一級毒品海洛因，是渠等二人於偵查中所為不利於被告之證詞，有顯然不可
    信之情況，依刑事訴訟法第一百五十九條之一規定，應認無證據能力。又證人丁○○於鈞院審理時，雖亦證稱曾向被告購買毒品云云，然對於購買之時間卻均證
    稱不記得了，可見其證詞不但前後矛盾，且有瑕疵，顯不足採。另證人甲○○所
    證述之內容，雖係其親身經歷之過程，但也沒有辦法明確證明被告有在販賣第一
    級毒品海洛因，何況證人甲○○就被告為警查獲時所扣得之第一級毒品海洛因一
    小包之過程與警詢中之記載不同，可見證人甲○○之證詞有瑕疵，亦不足證明被
    告有販賣第一級毒品海洛因之犯行。至於扣案於證人丁○○身上所查獲之二千元
    及於被告承租套房內桌上所扣得之第一級毒品海洛因等物，或係屬證人丁○○欲
    返還被告之欠款，或無法證明係屬被告所有者，均不足證明被告有公訴意旨所指
    之販賣第一級毒品海洛因犯行云云。
二、經查：
  (一)按被告以外之人於審判外之言詞或書面陳述，除法律有規定者外，不得作為證據
    ，刑事訴訟法第一百五十九條第一項固有明文，惟被告以外之人於偵查中向檢察
    官所為之陳述，除顯有不可信之情況者外，得為證據，同法第一百五十九條之一
    亦有明文，而所謂顯有不可信之情況，依該條之立法理由，應係指被告以外之人
    於偵查中向檢察官所為之陳述，不論是言詞或書面，有未遵守法律規定之情形，
    即檢察官於偵查中所為之證據調查，須係出於違法取供者，始無證據能力。查
    本件辯護人辯稱證人丁○○、丙○○於偵查中向檢察官所為之證述，無證據能力
    云云，並非係指渠等二人有受強暴、脅迫、利誘等不正取得供述之情事，而係指
    證人丁○○、丙○○供述不實，與審判時所述不符，然此部分應屬有無證明力之
    問題，再參酌證人丁○○於本院審理時復稱，於偵查中向檢察官所為之陳述，均
    係依照渠於偵查中自由意識下所為之陳述而記載等語，有本院審理筆錄在卷可按
    ，（見本院卷第一九一頁、第一九二頁），是辯護人上開所辯無證據能力云云，
    並不足採，亦即證人丁○○、丙○○於偵查中所為之陳述，得為證據，合先敘明
    。
  (二)右揭被告自九十二年八月間某日起至九十三年二月二十二日止，連續販賣第一級
    毒品海洛因予證人丁○○施用之事實，業經證人丁○○於偵查中證述：「（九十
    三年二月二十四日為何去乙○○住處？）我是要去拿向他買的海洛因，我已向他
    買幾個月，約半年：：：：，（為何警訊中表示這第一次買？）我的意思是第一
    次因為跟他買而被捕，當天還沒有買就被抓，以前有買過。（乙○○聯絡方式？
    ）0000000000），：：：：（最近一次何時向張買毒品？）二月二十
    二日左右，第一次買則是半年前，均打0000000000電話給他」，嗣於
    本院審理時雖一開始翻異前詞，惟嗣後仍證陳：偵查中向檢察官所為之陳述，均
    係依照其自由意識陳述，且內容均實在，其當時確實都是這樣講，於偵查中係其
    自己向檢察官稱向被告買了半年，也是其自己主動向檢察官稱查獲當天係因為身
    上的海洛因不夠，所以才會再去向被告買，其確實有向被告買過毒品，但不是一
    直都有買，是隔了一段時間才又有買，是買海洛因，其購買時都不會去記次數，
    但大概不會超過十次，約七、八次，最近一次是查獲前二個星期，最早一次何時
    其現在想不起來，每次大概是買一千、二千、三千元，均係一小包一小包分裝好
    ，每一小包一千元，都是在停車場那邊與被告碰面，確實記得跟被告買過一千到
    三千元，但哪一次買多少錢，現不記得了，每次買的時候，都是用家裡的電話（
    ０二—00000000）聯絡乙○○手機0000000000，每次打電話
    給被告時，其就說要買軟的，要多少錢，其跟乙○○購買時，都是叫他綽號「貢
    丸」，其家裡只有其一人會打該支乙○○使用之手機與乙○○聯絡，通聯紀錄顯
    示其家裡電話與乙○○手機聯絡頻繁，均係在聯絡買海洛因事宜等語明確（見本
    院卷第一九一頁起）。按證據之證明力，由法院本於確信自由判斷，但不得違背
    經驗法則及論理法則。證人所作先後不同之證言，何者為可採，事實審法院本得
    參酌其他相關證據為自由之判斷，苟無違背經驗法則及論理法則，即難指為違法
    （最高法院七十二年台上字第三九七六號判例參照），是尚難以證人之供述，一
    有不符或矛盾，即謂其證言全然不可採信（最高法院七十四年台上字第一五九九
    號判例參照）。因此，本件證人丁○○對於向被告購買海洛因之時間、次數，前
    後證述固略有出入，且向被告購買之金額亦不明確，但其既均指證向被告購買毒
    品無誤，並核與被告所供係於九十二年七月十七日始退伍（見本院卷第二０四頁
    ）一節相吻合（指丁○○所稱半年前開始購買一點而言），參酌證人丁○○於查
    獲當日係因欲再度向被告購買毒品時，經警接聽電話後，虛與回應，同意與之交
    易，並約定在被告住處停車場交貨，始於上開地點當場為警查獲等情，業據證人
    即本件查獲員警甲○○於本院審理時到庭證稱：在被告住處套房搜索過程中，該
    支被告使用的0000000000號行動電話又響起，被告不否認該支電話為
    其所使用，惟伊問被告是否有人要來買毒品時，被告則不回答，然後伊就把電話
    接起來，當時對方也是用術語說「貢丸要軟的二千元」，然後伊就直接告知對方
    「你來停車場」，該通電話的通話時間很短，之後過了大概十分鐘後，證人丁○○就到了停車場，伊與其他員警發現後就出示證件表明身分，並問證人丁○○剛
    才的電話是否為其所打，證人丁○○說是，伊就又再問買毒品的錢呢？證人丁○○即就從其身上拿出二千元來」等語無誤（見本院卷第一七三頁起），並有顯示
    證人丁○○確於被查獲當天下午四時二十一分七秒許，以其住處家用電話（０二
    —00000000）撥打乙○○使用之0000000000號行動電話，通
    話時間十二秒之通聯紀錄內容在卷可稽（見本院卷第一一六頁），自堪信其證言
    為真實。惟因證人丁○○於本院審理時對被告販賣起始時間、次數及金額已無法
    明確記憶，是參諸案發之初，證人之供述較少權衡利害得失或受他人干預，且距
    離案發時間最近，記憶較為清楚之案重初供經驗法則及罪疑惟輕法則，應為被告
    有利之認定，即本院認被告販賣時間為九十二年八月間某日起至九十三年二月二
    十二日止，次數為七次，每次購買一千元，販賣毒品所得為七千元。
  (三)又九十三年二月二十四日被告於本件被查獲該次，係因員警接獲線報得知撥打0
    000000000號行動電話，即得以購買毒品，乃以本身所使用之0000
    000000號行動電話，撥打上開由被告使用之行動電話，佯以購買一千元海
    洛因，以此誘被告攜帶毒品外出，而於約定交易地點，為警當場查獲之經過，業
    經證人即本件查獲員警甲○○於本院審理時到庭證稱：「（請大概陳述當天如何
    被告乙○○？）我們當天是接到線民的電話，說打一通電話就可以到板橋四維路
    買毒品，線民把地點講得很清楚，不是在停車場，就是在小北百貨，有把電話告
    訴我，（那支電話知否？）0000000000號，你接到檢舉後，做了哪些
    事？）我當時就依照檢舉人所講的電話打過去，問軟的（指海洛因）多少錢，硬
    的（指安非他命）多少錢，然後我們就告訴對方說軟的要買一千元，對方就跟我
    們約定在停車場交貨，並說等我們到停車場再打電話給他，到停車場之後，我們
    有再打電話告訴對方說我們到了，然後被告乙○○就出現在現場，我們就跟他出
    示證件表明身分，並在被告的右手發現一小包海洛因，：：：：，（你如何知道
    被告的綽號是貢丸？）因為線民檢舉的時候，就有說被告的綽號是貢丸，而我打
    ０九二七的電話過去時，也是說要找貢丸，（你打０九二七的電話跟貢丸聯絡說
    要買軟的一千元，他有無拒絕？）沒有，就直接跟我們約在停車場，我到的時候
    ，就打電話給他，（你跟他約在停車場，你又沒有見過他，他也沒有見過你，你
    如何認出是被告？）因為套房出來到停車場時，有一個門，旁邊就是管理室，當
    時從那個門出來的就只有被告一人，：：：：（你稱０九二七電話是檢舉人告訴
    你的，檢舉人如何描述？）線民只有告訴我們這支電話可以購買毒品，只有說對
    方叫貢丸，並沒有告知姓名，：：：：，（是以哪一支電話聯絡貢丸？）當天是
    以我的手機聯絡，電話是0000000000號，：：：：」等語綦詳（見本
    院卷第一七二頁、第一七八頁、第一七九頁），核與卷附被告使用之00000
    00000號行動電話通聯紀錄顯示「該支電話（受話者）於九十三年二月二十
    四日下午三時十九分五十秒許、同日下午三時三十三分一秒許，分別與0000
    000000號行動電話（發話者）有通話紀錄二通」之內容相符（見本院卷第
    一一六頁），參以證人丁○○於本院審理時亦證稱其向被告買毒品時，都是叫被
    告綽號貢丸（見本院卷第一九八頁）及被告對於上開0000000000號行
    動電話於本件查獲時，為其所使用，並無出借他人等情亦不爭執（見本院卷第一
    八一頁、第二四四頁），可見證人甲○○上開證述內容，並非子虛，亦堪採信。
  (四)復參酌被告於警詢、偵查中固曾辯稱：上開於套房內所扣得之物品，皆係其友人
    張宏其所寄放等情在卷（見偵查卷第六頁、第八八頁），惟事後已於本院調查、
    審理時供稱：於套房內所查扣之物品皆係其所有，供自己吸食所用云云，是已可
    見被告前於警詢、偵查中乃刻意就前揭扣案物究係何人所有等情節予以迴避，而
    表露心虛之情。
  (五)又扣案白粉十一包皆為被告所有，業據被告事後於本院調查、審理時供認不諱，
    而該些扣案白粉，確均含第一級毒品海洛因成分，合計淨重三‧二九公克，純度
    百分之一六‧一九，純質淨重０‧五三公克等情，亦有法務部調查局九十三年四
    月一日調科壹字第０六０００八０八七號鑑定通知書在卷可按（見偵查卷第一０
    七頁）。此外，並有前述查扣毒品之外包裝十一個（重二‧八三公克），行動電
    話一支（序號000000000000000）、門號0000000000
    ＳＩＭ卡一張扣案可資佐證。
三、被告及其辯護人雖以前詞為辯，惟查：
  (一)被告固辯稱伊至查獲現場係要去管理員室繳房租，員警於其身上查獲之海洛因一
    小包是伊自己吸食要用的云云，然被告斯時即居住於上開地點之套房內，且如被
    告所言係要去繳房租屬實，則被告顯然並無外出之打算，則按諸常理，被告當無
    隨身攜帶一小包海洛因之理，況依證人丁○○前開所述之內容，被告販賣海洛因
    時，均係以一小包一小包分裝好，每一小包價格一千元，則上開於被告身上所查
    獲之海洛因數量，亦誠與員警佯稱欲與之交易的內容相符，益徵被告所辯不足採
    信。至辯護人雖以上開海洛因一小包查獲過程，證人甲○○於本院審理時所述與
    警詢筆錄記載不符，據以辯稱證人甲○○證詞有瑕疵，不足證明被告有販賣犯行
    云云，然此業經證人甲○○於本院審理時證稱：「（你剛才稱你去到停車場與被
    告乙○○碰面，逮捕被告乙○○時，在他右手發現一小包海洛因，何以與警詢筆
    錄記載內容不同？）當時我們發現被告右手有海洛因之後，因為被告握的很緊，
    我們就把被告壓在地上，此時被告就把海洛因丟在地上」等語在卷（見本院卷第
    一七四頁），核與被告於本院準備程序時供稱警方係在其身上查獲海洛因等語一
    致（見本院卷第四七頁），是辯護人上開所辯，亦顯不足採。
  (二)至員警於證人丁○○身上所查獲之二千元，被告及辯護人均辯稱係證人丁○○因
    先前曾向被告借了二千元，故該筆錢當天係要準備還給被告清償借款的，並非證
    人丁○○準備要與被告交易毒品的金錢云云，此固與證人丁○○於本院審理時所
    陳：「因在被查獲前一個禮拜在被告家（即停車場的套房）有向被告借二千元，
    查獲當天就是準備要將身上的二千元還給被告清償借款」云云相符，惟由被告就
    上開借款之時間，明顯與證人丁○○所稱不符，即被告係供稱在查獲前二個星期
    借的（見本院卷第二０二頁），而證人丁○○則稱係在查獲前一個禮拜借的（見
    本院卷第一八五頁）有所不同，且對於借錢時有何人在場，係單獨前往借款抑或
    有其他人陪同一點，被告所稱亦與證人丁○○所述不符，被告供稱係證人丁○○
    與其女友共同前往借款，借款時證人丁○○之女友亦在場（見本院卷第二０一頁
    、第二０五頁），核與證人丁○○稱係自己一人單獨前往借款等情（見本院卷第
    一九八頁）亦有不同，再參酌卷附被告當庭所繪交付借款之位置圖亦與證人丁○○當庭所繪者有所不一致（見本院卷第二一八頁、第二一七頁），且證人丙○○
    無論係於偵查中或本院審理時，均從未證稱當天搭載證人丁○○去停車場之目的
    ，係要去還錢，此與證人丁○○所述：有告知證人丙○○是要去還錢云云不符，
    是被告與證人丁○○間是否確有該筆借款債權債務關係已屬可疑，況縱令渠等二
    人間確有上開該筆借款之債權債務關係，然而證人丁○○於為警查獲當日以其住
    處家用電話（０二—00000000）撥打被告使用之0000000000
    號行動電話，乃係欲向綽號「貢丸」之被告購買毒品等事實，業據證人即員警甲○○於本院審理時證述甚詳，已如前述，參以證人丁○○為警查獲後，對於員警
    當場詢及該通表示欲購買毒品海洛因二千元之電話是否為其所打，其答稱是，且
    當員警詢及購買之金錢時，則從其身上取出扣案之二千元等情，亦據證人甲○○
    當庭證述明確（見本院卷第一七三頁），且有０二—00000000號家用電
    話及0000000000號行動電話之通聯紀錄附卷足參（見本院卷第一一六
    頁），則證人丁○○於偵查中陳稱：查獲當天去被告住處係要去拿向被告買的海
    洛因等情（見偵查卷第八四頁反面），確與證人即員警甲○○所陳之誘捕通訊過
    程互核相符，而已堪認證人甲○○所為查獲過程之證詞及證人丁○○於偵查中所
    為之證詞之真實性。且參諸案發之初，證人之供述較少權衡利害得失或受他人干
    預，依經驗法則而言，較之事後翻異之詞為可信，此即所謂案重初供之經驗法則
    ，故除可證明其事後更異之詞與事實相符或其初供確係虛偽外，自不得任意捨棄
    初供而不採。是以，證人丁○○事後改稱：「當日撥打電話係要償還積欠被告之
    借款二千元，並相約返還借款之事宜，當天員警在伊身上所查扣之二千元係要償
    還積欠被告之借款的。」云云，實無可採信，而證人丁○○於為警查獲當日確係
    因欲向綽號「貢丸」之被告購買海洛因，始在上址為警查獲，尚非欲償還積欠被
    告之借款二千元，至為明顯。基此，當可見證人丁○○事後於本院審理之初改稱
    ：「並未向綽號貢丸之被告乙○○購買毒品海洛因」「為警查獲當日，撥打門號
    0000000000號行動電話係在聯繫償還借款」云云，俱屬事後迴護被告
    之詞，顯與事實不符，而不足採信。是被告及辯護人上開所辯，亦不足為採。
四、末查，販賣毒品係違法行為，非可公然為之，亦無公定之價格，不論是瓶裝或紙
    包，均可任意分裝增減分量，而每次買賣之價差，亦隨時依雙方之關係深淺、資
    力、需求之數量及對行情之認知、來源是否充裕、販賣者是否渴求資金、查緝是
    否嚴謹、購買者被查獲時供述購買對象之可能性之風險評估等，因而異其標準，
    並機動調整，非可一概而論，販賣之利得除經坦承犯行或價量至臻明確外，委難
    查得實情，販賣之人從價差或量差中牟利方式雖異，其意圖營利之非法販賣行為
    則一，況政府為維護人民健康及社會秩序，對於非法販賣毒品海洛因定有重典，
    且取締甚為嚴厲，又經常於大眾傳播媒體報導，一般人均知販賣毒品海洛因有重
    刑之罰責，被告對此自難諉稱不知，其若非從中賺取利潤，豈甘冒為警查獲遭判
    重刑之風險而平白無端義務為該買賣之工作，是其販入之價格必較售出之價格低
    廉，且據證人甲○○前開被告確擬與其交易被查獲之證詞，顯見被告應係意圖營
    利而為前揭販賣毒品海洛因營利行為，至為明確。綜上，被告上開所辯，無非均
    係事後卸責之詞，委無足採。本件事證明確，被告上開犯行，堪予認定，應依法
    論科。
五、按海洛因係毒品危害防制條例第二條第一項第一款所列之第一級毒品，而行為人
    如原即具有販毒營利之決意，雖係遭警設計誘捕致事實上不能完成交易時，因行
    為人原即有販賣毒品之意思，客觀上又已著手於販賣之行為，自仍應成立販賣毒
    品未遂罪，此與行為人原本無販毒營利之意思，因調查犯罪之人之引誘或教唆始
    起意販賣，即學理上所謂「陷害教唆」之情形有別（最高法院九十一年度台上字
    第五七二０號判決意旨、八十五年度第四次刑事庭會議決議參照）。查被告自九
    十二年八月間某日起至九十二年二月二十二日止販賣第一級毒品海洛因予丁○○
    之行為固已達既遂之程度，但其於同年二月二十四販賣第一級毒品海洛因予佯裝
    之員警甲○○部分，乃係因員警甲○○接獲線報後，為追緝不法，而以其所有之
    行動電話聯絡被告攜帶第一級毒品海洛因前往上開停車場交易而被查獲，雖買賣
    行為於雙方意思表示一致時即為成立，但員警甲○○本意並無毒品買入之真意，
    而被告雖有賣出之意，但雙方意思表示無從為一致，是就九十三年二月二十四該
    次交易而言，無從為買賣成立之可能，而應論以未遂。故核被告所為，係犯毒品
    危害防制條例第四條第一項販賣第一級毒品罪（指被告於九十三年二月二十四日
    被查獲前販賣予證人丁○○之七次犯行）及同法第四條第六項、第一項販賣第一
    級毒品未遂罪（指九十三年二月二十四日為警查獲之該次犯行），公訴人認被告
    被查獲該次仍係既遂罪，尚有未洽。被告先後多次販賣第一級毒品海洛因之行為
    （除一次未遂外，餘均既遂），時間緊接，手法相同，所犯又係犯罪構成要件相
    同之罪名，僅既未遂狀態有別，顯係基於概括犯意反覆為之，應依連續犯之規定
    ，論以一販賣第一級毒品既遂罪處斷，惟因販賣第一級毒品罪之法定本刑為死刑
    或無期徒刑，依法不得加重，故僅就法定罰金刑部分，依法加重其刑。被告販賣
    第一級毒品海洛因前之持有行為，本亦應論以持有之罪，惟其持有後進而販賣，
    其持有之低度行為應為販賣之高度行為所吸收，不另論罪。又被告於八十九年間
    因違反毒品危害防制條例案件，經本院以八十九年度板簡字第四九五號判處有期
    徒刑五月確定，甫於九十年七月二十五日執行完畢等情，有臺灣高等法院被告全
    國前案紀錄表一份在卷可參，其於有期徒刑執行完畢後，五年內再犯有期徒刑以
    上之本罪，為累犯，但因本罪法定本刑為死刑或無期徒刑，依法不得加重，僅就
    法定罰金刑部分，依法遞加重其刑。又被告連續販賣第一級毒品海洛因予他人施
    用，固戕害他人之身心，危害國人健康，惟念其並無販賣毒品前科，販賣所得僅
    七千元，且販毒時間不長，查獲之毒品數量不多，與販賣毒品之數量達數公斤以
    上之危害情形不同，就全部犯罪情節觀之，誠屬法重情輕，倘客觀上對其量處最
    輕之無期徒刑，仍嫌過重，衡情尚有可憫恕之處，爰依刑法第五十九條規定減輕
    其刑，且就罰金刑部分，先遞加後減之。爰審酌被告連續販賣第一級毒品海洛因
    ，不僅助長毒品氾濫，且戕害國民身心健康，惡性非輕，惟念其販賣時間不長，
    數量不多，所得金額非鉅及犯後仍否認犯行，不知悔改之態度等一切情狀，量處
    如主文所示之刑。又依被告犯罪之性質，本院認有褫奪公權之必要，併依刑法第
    三十七條第二項規定宣告褫奪公權四年。扣案白色粉末共十一包，經鑑驗結果，
    確均含第一級毒品海洛因成分，合計淨重三‧二九公克，純度百分之一六‧一九
    ，純質淨重０‧五三公克，有法務部調查局九十三年四月一日調科壹字第０六０
    ００八０八七號鑑定通知書在卷可按，為查獲之毒品，均應依毒品危害防制條例
    第十八條第一項前段規定，不論屬於犯人與否，宣告沒收銷燬之。另前述查扣毒
    品之外包裝十一個（重二‧八三公克），有防止毒品裸露、逸出之功用，並便於
    攜帶，其係供販賣毒品所用之物，至為顯然；而扣案行動電話一支（序號000
    000000000000）、門號0000000000ＳＩＭ卡一張，亦係
    被告供販賣第一級毒品海洛因犯罪所之物，已如前述，自均應依同條例第十九條
    第一項規定宣告沒收。另被告因販賣毒品所得之財物共七千元，係被告因犯罪所
    得之物，應依毒品危害防制條例第十九條第一項規定沒收之，如全部或一部不能
    沒收時，以其財產抵償之。至扣案被告所有之第二級毒品安非他命一小包（毛重
    ０‧八公克，淨重０‧二公克）、內有海洛因成分殘留之殘渣袋二個、內有海洛
    因成分殘留之分裝吸管二支、內有安非他命成分殘留之殘渣袋十八個、內有海洛
    因成分殘留之注射針筒二支、未使用注射針筒一支、未使用之分裝袋一０四個、
    安非他命施用燈泡一個；於證人丁○○身上所查扣之海洛因一小包、分裝吸管一
    支、二千元；於證人丙○○身上所查扣之未使用注射針筒一支、生理食鹽水一瓶
    ，或查無其他積極證據足證與本件被告販賣毒品之犯行有涉，或係屬供被告或證
    人犯施用毒品犯行時所用之物，應依法另為適當之處理，毋庸於本案併予宣告沒
    收，附此敘明。
五、公訴意旨另以：被告承前概括犯意，因證人丁○○再度向其表示欲購買第一級毒
    品海洛因二千元，雙方遂約定以二千元交易，而於九十三年二月二十四日下午四
    時許（查應係九十三年二月二十四日下午四、五時之誤），適警方於臺北縣板橋
    市○○路二三０巷二號一０九室被告所居住之套房內進行搜索，而為警於前揭停
    車場查獲欲前來取貨付款之證人丁○○及陪同丁○○前來之證人丙○○，因認被
    告此部分亦有毒品危害防制條例第四條第一項之販賣第一級毒品海洛因之犯行云
    云。惟查，訊之被告堅決否認有此部分犯行，且證人丁○○該次購買毒品之交易
    ，乃係於員警在被告居住之套房內進行搜索時，由證人丁○○主動以其住處之市
    內電話（０二—00000000）撥打被告所使用之前揭行動電話而聯絡，且
    斯時該通證人丁○○所撥打之電話，並非由被告本人所接聽，而係由承辦員警即
    證人甲○○所接聽，且當時證人丁○○打電話來時，係直接說找貢丸，並說軟的
    二千元，通話時間很短，承辦員警即證人甲○○遂虛與證人丁○○相約在前開停
    車場交易，嗣證人丁○○依約前來時，即為警當場查獲等情，業經證人甲○○即
    本件查獲之員警於本院審理時到庭證述屬實（見本院卷第一八０頁），參酌卷附
    臺北縣政府警察局蘆洲分局搜索扣押筆錄（見偵查卷第四四頁）所記載之執行時
    間係自九十三年二月二十四日下午四時起至同日下午五時三十分許止以及被告使
    用之前揭行動電話通聯紀錄（見本院卷第一一六頁）、證人丁○○住處市內電話
    （０二—00000000）通聯紀錄（見本院卷第一三０頁），均顯示於九十
    三年二月二十四日下午四時二十一分七秒許，曾由證人丁○○住處以市內電話（
    ０二—00000000）撥打被告所使用之前開行動電話，通話時間十二秒，
    再佐以證人丁○○於本院審理時亦證稱，其住處並無其他人認識貢丸，只有伊會
    用該支市內電話撥打貢丸手機等語，可見雖證人丁○○於該次欲購買時，亦有撥
    打被告所使用之行動電話與被告聯絡，然因接聽電話者為承辦員警，是該次與證
    人丁○○間有買賣毒品約定者，乃係承辦員警基於辦案需要所虛以回應，並非被
    告本人或其授權之人，且之後被告亦未攜帶毒品前往約定之交易地點，足徵被告
    與證人丁○○間就上揭部分，被告非但於主觀上並未有買賣之合意，且客觀上被
    告亦無所謂已著手於售賣之行為存在，誠然與毒品危害防制條例第四條第一項之
    罪，其構成要件不該當，公訴人不察以致有所誤會，此部分並不能證明被告犯罪
    。此外，復查無其他積極證據足資證明被告有公訴意旨所指之上揭該次犯行，原
    應為無罪之諭知，惟公訴意旨認此部分與前開有罪部分有連續犯之裁判上一罪關
    係，爰不另為無罪之諭知，附此敘明。至證人甲○○於本院審理時，雖曾稱警詢
    筆錄記載之九十三年二月二十四日下午四時許，係搜索結束時間云云，惟顯與上
    開通聯紀錄（證人丁○○撥打時間九十三年二月二十四日下午四時二十一分七秒
    ）及其自己先前於本院審理時所述（於搜索中接獲證人丁○○電話）不符，參酌
    證人周至偉對於本件查獲之過程均證述明確、前後一致（即先查獲被告，再於被
    告同意下進行搜索，期間並接獲證人丁○○之購毒來電，末於約定交易地點查獲
    證人丁○○等），可知證人甲○○上開所稱應係一時口誤所致，甚為顯然，尚不
    足以據此即認證人甲○○之證詞為不可採，併此陳明。
據上論斷，應依刑事訴訟法第二百九十九條第一項前段，毒品危害防制條例第四條第
一項、第十八條第一項前段、第十九條第一項，刑法第十一條前段、第五十六條、第
四十七條、第五十九條、第三十七條第二項，判決如主文。
本案經檢察官程秀蘭到庭執行職務。
中　　　華　　　民　　　國　　九十三　　年　　 十二 　　月　　 三十 　　日
                                臺灣板橋地方法院刑事第十庭
                                    審判長法  官  高  奕  驤
                                          法  官  曾  正  耀
                                          法  官  黃  若  美
右正本證明與原本無異。
如不服本判決，應於判決送達後十日內向本院提出上訴狀 (應附繕本) ，上訴於
臺灣高等法院。
                                          書記官  曹  秋  冬
中　　　華　　　民　　　國　　九十三　　年　　 十二 　　月　　 三十 　　日
附錄本案論罪科刑法條全文：
毒品危害防制條例第四條
製造、運輸、販賣第一級毒品者，處死刑或無期徒刑；處無期徒刑者，得併科新臺幣
一千萬元以下罰金。
製造、運輸、販賣第二級毒品者，處無期徒刑或七年以上有期徒刑，得併科新臺幣七
百萬元以下罰金。
製造、運輸、販賣第三級毒品者，處五年以上有期徒刑，得併科新臺幣五百萬元以下
罰金。
製造、運輸、販賣第四級毒品者，處三年以上十年以下有期徒刑，得併科新臺幣三百
萬元以下罰金。
製造、運輸、販賣專供製造或施用毒品之器具者，處一年以上七年以下有期徒刑，得
併科新臺幣一百萬元以下罰金。
前五項之未遂犯罰之。
